【裁判字號】    89,交易,97
【裁判日期】    890526
【裁判案由】    過失傷害
【裁判全文】
臺灣士林地方法院刑事判決                          八十九年度交易字第九七號
    公  訴  人  臺灣士林地方法院檢察署檢察官
    被      告  乙○○
右列被告因過失傷害案件，經檢察官提起公訴（八十八年度偵字第九四三六號），本
院判決如左：
    主  文
乙○○因過失傷害人，處拘役伍拾日，如易科罰金，以參佰元折算壹日。
    事  實
一、乙○○於民國八十八年七月二十一日下午四時二十五分許，駕駛車牌號碼Ｔ四─
    九九○三號自用小客車，沿台北縣淡水鎮○○里○號○○道路行駛，途經同路與
    省道台二線交叉路口時，原應注意駕駛汽車，應遵守道路交通標誌之指示，且依
    當時情形，又無不能注意之情事，竟疏未注意，貿然逆向左轉行駛，以致車頭撞
    及當時沿省道台二線往三芝方向闖越紅燈且無照違規行駛，由甲○○○騎乘之Ｄ
    ＲＳ─五一五號機車車頭，致甲○○○因此受有左橈骨骨折及右下肢鈍挫傷等傷
    害。
二、案經甲○○○訴由台北縣警察局淡水分局報請台灣士林地方法院檢察署檢察官偵
    查起訴。
    理  由
一、訊據被告乙○○固坦承於前揭時、地與告訴人甲○○○駕駛之機車發生碰撞，惟
    矢口否認有過失傷害犯行，辯稱：該肇事地點的交叉路口可以左轉，是因為告訴
    人無照駕駛又闖紅燈才會發生碰撞云云。但查，右開事實，業據告訴人於警訊、
    偵審中指訴綦詳，且有馬偕紀念醫院出具之驗傷診斷書、道路交通事故調查報告
    表、交通事故談話紀錄表、現場照片等件在卷足證。且依卷附之現場照片所示與
    道路交通事故調查報告表所載，肇事地點省道台二線往三芝方向本設有一遵行方
    向之交通標誌，該標誌係指示在該車道上行駛之車輛應遵行往三芝之方向行駛，
    亦即當沿台北縣淡水鎮○○里○號○○道路往省道台二線行駛至交叉路口時，應
    往右方向行駛，則被告辯稱該肇事地點的交叉路口可以左轉云云，於法無據，尚
    難採信。
二、按駕駛人駕駛汽車，應遵守道路交通標誌之指示，道路交通安全規則第九十條定
    有明文，此為一般之交通常識與經驗法則，當為駕駛汽車之被告所熟知，被告於
    前揭時、地駕駛汽車，本應注意上開規定，而依當時天候晴、日間自然光線、道
    路無障礙物，並無不能注意之情事，竟仍冒然左轉逆向左轉行駛，以致肇事，已
    有違反上開道路交通安全規則之情事，其有過失甚為明顯，況本件經送台灣省台
    北縣區車輛行車事故鑑定委員會鑑定結果，亦認被告未依順行方向行駛為肇事之
    原因，有該會八十九年二月九日北行字第○一六五號鑑定意見書及函各一件附卷
    可稽，又被告之過失行為與告訴人之受傷具有相當因果關係。至於被告另辯稱：
    當時告訴人係無照駕駛且闖紅燈等語，雖據證人即當場目睹之翁佳和於警訊時結
    證屬實，並有道路交通事故調查報告表記載詳確，且告訴人亦自承為無照駕駛，
    足認告訴人對本件車禍之發生與有過失，惟按刑法上所謂之「過失」，係指行為
    人雖非故意，但按其情節應注意，並能注意，而不注意者而言，本件告訴人縱令
    對本次車禍之發生與有過失，仍無法減免被告應有之注意義務程度。綜上，本件
    事證明確，被告犯行堪以認定，應依法論科。
二、核被告所為，係犯刑法第二百八十四條第一項前段之過失傷害罪。爰審酌被告駕
    車肇事之過失程度、對告訴人所生之危害不小、犯罪肇事後迄今未賠償告訴人所
    受損害、被害人之過失程度及被告犯罪後態度等一切情狀，量處如主文所示之刑
    ，並諭知易科罰金之折算標準。
據上論斷，應依刑事訴訟法第二百九十九條第一項前段，刑法第二百八十四條第一項
前段、第四十一條，罰金罰鍰提高標準條例第一條前段、第二條，判決如主文。
本案經檢察官黃惠玲到庭執行職務。
中      華      民      國      八十九      年    五    月    二十六    日
                                臺灣士林地方法院刑事第一庭
                                    法  官  林政佑
如不服本判決應於送達後十日內向本院提出上訴狀
附錄本案論罪科刑法條全文
刑法第二百八十四條第一項


司法院資訊處製作；財團法人民間司法改革基金會備份。
